【裁判字號】    96,交上易,2148
【裁判日期】    970305
【裁判案由】    過失致死
【裁判全文】
臺灣高等法院臺中分院刑事判決      96年度交上易字第2148號
上  訴  人
即  被  告  丙○○
選任辯護人  吳瑞堯律師
            周思傑律師
上列上訴人因過失致死案件，不服臺灣南投地方法院96年度交易
字第55號中華民國96年10月23日第一審判決（起訴案號：臺灣南
投地方法院檢察署95年度調偵字第4號）， 提起上訴，本院判決
如下：
    主  文
上訴駁回。
    事  實
一、丙○○於民國九十二年三月二十六日七時二十分許，駕駛車
    牌號碼 RE-○三七八號自小客車，沿南投縣埔里鎮○○路由
    東往西方向行駛，途經南投縣埔里鎮○○路與西安路二段交
    岔路口時，原應注意行經路口見閃光紅燈，應減速接近，先
    停止於交岔口前，讓幹道車優先通行後認為安全時，方得續
    行，且當時天候晴、日間自然光線、路面為柏油之縣道、路
    面乾燥、無缺陷、無障礙物、視距良好，並無不能注意之情
    事，竟疏於注意及此，冒然駛入上開交岔路口，適有胡貴順
    於同一時間，酒後騎乘車牌號碼LOC-五二二號重型機車，沿
    南投縣埔里鎮○○路○段由南往北方向行駛，行經上開交岔
    路口時，本應注意騎車行經閃光黃燈路口（起訴書誤載為閃
    光紅燈，應予更正），應減速接近，亦疏未注意及此，二車
    於上開交岔路口發生碰撞，致胡貴順當場人車倒地，並因而
    受有膀胱破裂、腹腔大量出血等傷害，經送醫後，仍因傷重
    不治，延至同年月二十九日二十一時三十三分許不治死亡。
    而丙○○肇事後，於有偵查權之機關或公務員發覺犯罪前，
    留在現場，並向到場處理之員警自首接受裁判。
二、案經丙○○自首，及胡貴順之妻甲○○告訴，及臺灣南投地
    方法院檢察署檢察官據報相驗後自動檢舉偵查起訴。
   理  由
壹：程序方面：
    按被告以外之人於審判外之陳述，經當事人於審判程序同意
    作為證據，法院審酌該言詞陳述或書面陳述作成時之情況，
    認為適當者，亦得為證據；當事人、代理人或辯護人於法院
    調查證據時，知有第一百五十九條第一項不得為證據之情形
    ，而未於言詞辯論終結前聲明異議，視為有前項之同意，刑
    事訴訟法第一百五十九條之五定有明文。查本件認定事實所
    引用之證據方法（包括證人之證述及文書等物證），已經本
    院於審理時提示被告丙○○並未爭執其證據能力（見本院九
    十七年二月二十日審判筆錄，本院卷第六十頁），且辯護人
    於準備程序書狀中亦記載：形式證據能力皆不爭執等語（見
    本院卷第四十至四十二頁）。揆諸前揭說明，可認為同意作
    為證據；而本院審酌該陳述作成時之情況，認為適當，自具
    有證據能力，而得採為證據，合先敘明。
貳、認定犯罪事實所憑之證據及理由：
一、訊據上訴人即被告丙○○對於前開時、地駕駛車牌號碼 RE-
    ○三七八號自小客車（下稱系爭汽車），與被害人胡貴順（
    下稱被害人）所騎乘車牌號碼LOC-五二二號重型機車（下稱
    系爭機車），發生碰撞，撞擊點位於伊所駕駛車輛之車側左
    前輪位置，而被害人當場人車倒地，受有膀胱破裂、腹腔大
    量出血等傷害，經送醫後，於九十二年三月二十九日二十一
    時三十三分許死亡之事實，固不諱言。惟矢口否認有何過失
    致死犯行，辯稱：（一）被害人於案發後經送財團法人埔里
    基督教醫院檢驗被害人血液中酒精濃度值為三○七‧六五mg
    ／ dl，換算成呼氣酒精濃度值為一．五四mg／l，顯有觸犯
    公共危險罪之嫌，理應依法移送地檢署偵辦，然承辦員警田
    清雄竟依被害人及其家屬之請求，未將被害人移送，並於當
    日電邀伊之夫游金郎至埔里派出所商議和解事宜。且被害人
    生前係大客車司機並領有大客車駕駛執照，對於交通規則應
    比一般人更為熟悉，其於肇事後自知違法，直至病危前仍邀
    伊洽談和解事宜，並願賠償伊所受所損害，雙方於九十二年
    三月二十八日曾至埔里派出所欲簽立和解書，然因被害人之
    妻甲○○突聞被害人病危而未簽立，伊在此次車禍中，並無
    過失。（二）伊於案發前曾停駐獅子路口向左往西安路看去
    ，並未發現來車始往前開，孰知至車道中線時，被害人所騎
    乘系爭機車竟冒然衝撞伊所駕駛系爭汽車之左前輪，而西安
    路之速限為五十公里，伊在獅子路口自系爭汽車駕駛座向左
    望去，若視線良好情形下可達八十公尺，可知被害人於案發
    當時係以高速行駛。按速限規定之保護目的乃在於使駕駛人
    得於緊急情況下即時煞車，而伊於案發當時已盡客觀必要義
    務，始將系爭汽車行駛至路中，被害人理應停下禮讓伊通過
    ，孰料被害人卻無煞車跡象，則本件車禍肇因實係被害人酒
    後高速行駛之結果，縱然伊未於肇事地點出現，被害人亦將
    肇事，則伊之駕車行為並無行為不法、結果不法，更無客觀
    可歸責性可言。（三）案發後伊與夏榮桂立即請救護車將被
    害人送往財團法人埔里基督教醫院救治，當時醫院僅為被害
    人注射營養劑藥。且被害人於就醫當日下午頻喊肚痛，醫院
    卻未為適當處理，僅認其係藉酒裝瘋而任憑其呼喊，直至次
    日中午始察覺被害人之膀胱破裂並轉診至中國醫藥大學附設
    醫院治療，嗣被害人因膀胱破裂遭細菌感染導致併發多重器
    官衰竭而亡，被害人之病情若能即時發現並為必要處置，應
    不致於白白葬送生命，易言之，財團法人埔里基督教醫院及
    中國醫藥大學附設醫院對於被害人死亡結果，應難脫其責。
    被告辯護人亦具狀為被告辯護稱：（一）道路交通標誌標線
    號誌設置規則第二一一條第一項第二款之規定，係為區分二
    車同時行至交岔路口之優先路權，避免交通事故之發生所由
    設，要求行進方向號誌為閃光紅燈之一方駕駛人應停車注意
    幹道有無車輛，倘有，即應停車待幹道車優先通行後，方得
    續行。而肇事地點之獅子路與西安路二段交岔路口之左側（
    即被告行進方向之左側）為一檳榔園，並以高度約一八０公
    分左右之樹籬所圍繞，而上開交岔路口之獅子路口處設有閃
    光紅燈，該路口左側轉角處有樹叢，而西安路二段路口則設
    有閃光黃燈；依夏榮桂之證詞，可推知當時情形，被告應隨
    前車減速並停止於交岔路口前，被告既已先行進入該交岔路
    口，自無所謂「停車禮讓」之問題，即無注意義務之違反。
    被告對於不當用路人之行為致生事故結果欠缺預見可能性，
    顯然被告之行為並無過失。（二）依告訴人甲○○之指述及
    行政院衛生署醫事鑑定委員會之鑑定意見，足以證明吳漢清
    醫師在醫療過程確有疏失及轉送遲延之情事，是被害人在車
    禍事故後，其生命跡象本為正常，然在醫療過程中，因一連
    串他人行為介入而遲延醫治，導致死亡之結果。既介入他人
    行為所導致之醫療疏失及轉送遲延等情事，死亡之結果是否
    完全因為車禍造成之傷害所致？是否可完全歸責於被告之過
    失行為所致？難謂毫無疑義，被害人死亡結果自不應責令被
    告承擔。另檢察官於相驗報告書上，死亡原因欄內所記載：
    「膀胱破裂，腹腔大量出血」，與行政院衛生署醫事審議委
    員會鑑定報告顯然不符，是相驗屍體證明書及檢察官於相驗
    報告書記載之死亡原因有誤，被害人死亡並非膀胱破裂，腹
    腔大量出血所致，而係醫療專業均無法預測之危險因子所致
    ，與車禍造成之傷害無關。如被告之行為有過失，至多僅為
    過失傷害，被告之行為與被害人之死亡之結果間，實欠缺因
    果關連，被告自亦無須負責云云。
二、經查：
（一）依道路交通事故現場圖記載內容及現場照片顯示情況：於
      案發前，系爭汽車係沿南投縣埔里鎮○○路由東往西方向
      行駛，系爭機車係沿南投縣埔里鎮○○路○段由南往北方
      向行駛；於案發後，系爭汽車係停放在獅子路與西安路二
      段交岔路口處之東側，尚未至該交岔路口中心處。而上開
      交岔路口之獅子路口處設有閃光紅燈，且該路口左側轉角
      處有樹叢，而西安路二段路口處則設有閃光黃燈等情，有
      該道路交通事故現場圖及現場照片在卷可稽（見臺灣南投
      地方法院檢察署九十二年度相字第一一九號相驗卷第六頁
      反面、第八頁反面至第九頁反面）。依財團法人埔里基督
      教醫院九十二年三月二十六日乙種診斷證明書記載：被害
      人於九十二年三月二十六日因膀胱出血至該院急診並住院
      接受治療等語，有該診斷證明書在卷可憑（見上開相驗卷
      第十頁反面）。且依該院九十二年三月二十六日檢驗報告
      記載：被害人於九十二年三月二十六日經該院急診檢驗血
      液中酒精濃度值為三○七‧六五mg／dl等情，亦有該檢驗
      報告在卷可稽（見上開相驗卷第八頁）。另依中國醫藥大
      學附設醫院九十二年三月二十九日診斷證明書記載：被害
      人於九十六年三月二十六日因膀胱破裂併腹內出血休克、
      缺氧性腦病變至該院急診診療，並於同年月二十七日接受
      探查性剖腹手術及膀胱修補手術等語，此有該診斷證明書
      在卷可稽（見上開相驗卷第十頁）。此外證人夏榮桂於檢
      察官訊問時具結證稱：於九十二年三月二十六日上午，伊
      騎機車載女兒上學，行經獅子路口時，丙○○的車在伊後
      面，伊要穿越西安路二段前，有先往左邊看，因轉角有樹
      叢，一定要先停下來看，伊有看到一台機車距離約六、七
      十公尺，伊就騎過路口，大概過十公尺之後，就聽到後面
      傳出碰一聲，伊轉頭過去看，就看到機車騎士從汽車的引
      擎蓋上滾過去。當時伊有過去看傷者，傷者的傷並不嚴重
      ，伊看沒有危險，就先報警，當時丙○○有留在現場，伊
      過去扶傷者時，有聞到很濃的酒味，伊看見傷者右膝流血
      ，傷者自己說肚子痛（見上開相驗卷第四十一頁正、反面
      ）；證人林燕舞於檢察官訊問時具結證稱：當時伊在獅子
      路等車，伊的視線都往右看，注意伊等的卡車，後來就看
      到機車與汽車在路口處相撞，機車騎很快，撞到丙○○的
      汽車左前輪，當時丙○○的汽車車頭已出了獅子路，但還
      沒有過西安路的中心線各等語（見上開相驗卷第四十二頁
      正、反面）。由上開二名證人證述本件車禍發生經過及肇
      事現場狀況，與上開道路交通事故現場圖記載內容、現場
      照片顯示情況，及上開診斷證明書、檢驗報告記載內容，
      均大致相符，足認被告於前開時、地駕駛系爭汽車沿南投
      縣埔里鎮○○路由東往西方向行駛，途經南投縣埔里鎮○
      ○路與西安路二段交岔路口時，行經閃光紅燈路口，未減
      速接近並先停止於交岔口前，讓幹道車優先通行後認為安
      全時，方得續行，即冒然駛入上開交岔路口，適被害人酒
      後騎乘系爭機車，沿南投縣埔里鎮○○路○段由南往北方
      向行駛，途經上開交岔路口時，行經閃光黃燈路口，亦未
      減速接近，二車於上開交岔路口發生碰撞，致被害人當場
      人、車倒地，並因而受有膀胱破裂、腹腔大量出血等傷害
      。況駕駛車輛行經閃光紅燈路口，應減速接近，先停止於
      交岔路口前，讓幹道車優先通行後認為安全時，方得續行
      ，道路交通標誌標線號誌設置規則第二百十一條第一項第
      二款定有明文。被告駕車自應注意上開規定，而依附卷現
      場照片所示，肇事地點係四岔路，路況良好，且本件肇事
      時天候晴，日間有自然光線，道路為柏油路面，乾燥無缺
      陷、障礙物與其行車間，有相當之距離，視野良好，亦有
      道路交通事故調查報告表（一）（二）（見同上相驗卷第
      七頁正、反面）附卷可稽，則被告應無不能注意之情事，
      竟疏未注意及此，於行經上開交岔路口時，未減速接近並
      先停止於交岔口前，讓幹道車優先通行後認為安全時，方
      得續行，即冒然駛入上開交岔路口，致閃避不及，與被害
      人駕駛系爭機車發生碰撞，足認被告就本件車禍之發生，
      顯有過失。而本件經臺灣省南投縣區車輛行車事故鑑定委
      員會鑑定、臺灣省行車事故覆議鑑定委員會鑑定，亦均同
      此認定（臺灣省南投縣區車輛行車事故鑑定委員會鑑定認
      被告駕駛自用小客車行經閃光紅燈路口，未停讓幹道車先
      行，為肇事原因；臺灣省行車事故覆議鑑定委員會鑑定認
      照原鑑定意見），有臺灣省南投縣區車輛行車事故鑑定委
      員會九十二年七月二十四日投鑑字第九二○二一八三號函
      所附之投鑑字第九二○二一八案鑑定意見書、臺灣省行車
      事故覆議鑑定委員會九十二年十月二十一日府覆議字第二
      一一○三○號函附卷可佐（見同上相驗卷第三十八頁反面
      、第三十九頁、第二０六頁）。被告暨其辯護人辯稱：因
      當時被告視線受左側一八０公分高之檳榔園樹叢所阻礙，
      且被告已先行進入該分岔路口，無「停車禮讓」之問題，
      並無注意義務之違反云云，即無理由，自難為有利被告之
      認定。
（二）被害人胡貴順因本件車禍而受有膀胱破裂、腹腔大量出血
      等傷害，並於九十二年三月二十九日二十一時三十三分許
      死亡等情，經南投地方法院檢察署檢察官督同檢驗員相驗
      屬實，並製有相驗筆錄、相驗屍體證明書及相驗屍體照片
      在卷可憑（見上開相驗卷第十四、十五、十七、十八頁）
      。而財團法人埔里基督教醫院泌尿科醫生吳漢清針對被害
      人膀胱破裂的診斷，於到院六小時內已診斷，並經膀胱攝
      影及電腦斷層影像診斷後確定診斷，於時效性應並無疏失
      ，且於發覺被害人之確定診斷後，隨即給予醫囑，進行適
      當處置，並於九十二年三月二十六日十五時二十分許，向
      被害人之妻解釋當時之情形，建議被害人入院治療，惟被
      害人之妻表示需與其他家屬商量後才決定，故被害人仍留
      置在急診室中觀察，並持續給藥、輸血及靜脈注射，經輸
      血及輸液補充後，除血壓轉好，針對心跳快速，並請心臟
      科醫師會診，因該院當時加護病房無床位，經與家屬溝通
      後，於同日晚間九時許將病患轉至中國醫藥大學附設醫院
      ，本件應無遲延轉診之過失。而中國醫藥大學附設醫院於
      九十二年三月二十七日凌晨二時許進行手術探查，根據手
      術室護理記錄單，被害人手術前為血壓一五二/七二mm Hg
      、心跳一六一次/分、呼吸三六次/分，在麻醉時發生心室
      心博過速而進行急救，經急救二十分鐘後始恢復穩定心跳
      ，雖經剖腹探查並進行膀胱修補，但探術後生命徵象不佳
      ，於同年月二十九日辦理自動出院等情，有財團法人埔里
      基督教醫院病歷影本、中國醫藥大學附設醫院病歷影本、
      行政院衛生署九十三年六月十六日衛署醫字第○九三○二
      一一七七二號函所附行政院衛生署醫事審議委員會（下稱
      醫審會）第0000000號鑑定書、同署九十四年六月
      二十三日衛署醫字第○九四○二一○四三五號函所附醫審
      會第0000000號鑑定書、同署九十五年十一月二十
      日衛署醫字第○九五○二一六二四七號函所附00000
      00號鑑定書各一份在卷可考（見上開相驗卷第二○至三
      ○頁、第五三至二○四頁、第二一○至二一二頁、第二一
      八至二二○頁，及臺灣南投地方法院檢察署九十五年度調
      偵字第四號偵查卷影本第四頁反面至第七頁），足認財團
      法人埔里基督教醫院與中國醫藥大學附設醫院於救治被害
      人之過程，並無任何過失。另吳漢清係針對被害人膀胱破
      裂，於到院六小時內已診斷，並經膀胱攝影及電腦斷層影
      像診斷後確定診斷，在時效上並無疏失。且吳漢清於發覺
      被害人之確定診斷後，隨即給予醫囑，進行適當處置，並
      於九十六年三月二十六日下午三時二十分許，向告訴人解
      釋當時之情形，並建議被害人入院治療，且持續給藥，輸
      血及靜脈注射，對於被害人出血之控制，亦對被害人進行
      血液製品之補充，血壓好轉，吳漢清此段時間之治療過程
      應無疏失，其決定轉診，亦合乎醫療倫理及常規，尚難以
      推測或擬制之方法，遽令吳漢清負業務過失致死之罪責，
      經不起訴處分等情，亦有台灣南投地方法院檢察署檢察官
      九十五年度調偵字第四號不起訴處分書一紙在卷足證（見
      台灣南投地方法院檢察署九十五年度調偵字第四號卷第二
      十三至二十五頁）。雖被告及其辯護人具狀表示被害人車
      禍事故後之醫療過程介入他人行為所導致之醫療疏失及轉
      送遲延等情事，導致胡貴順死亡之結果，即無因果關係；
      且被害人之死亡應非膀胱出血所致，與車禍造成之傷害無
      關之辯解，尚難憑信，亦不得因此即謂被告之過失與被害
      人之死亡無相當之因果關係。
（三）按駕駛車輛行經閃光紅燈路口，應減速接近，先停止於交
      岔路口前，讓幹道車優先通行後認為安全時，方得續行，
      道路交通標誌標線號誌設置規則第二百十一條第一項第二
      款定有明文。被告駕車自應注意上開規定，而依附卷現場
      照片所示，肇事地點係四岔路，路況良好，且本件肇事時
      天候晴，日間有自然光線，道路為柏油路面，乾燥無缺陷
      、無障礙物，視野良好，有上開道路交通事故調查報告表
      （一）（二）附卷可稽，則被告應無不能注意之情事，竟
      疏未注意及此，於行經上開交岔路口時，未減速接近並先
      停止於交岔口前，讓幹道車優先通行後認為安全時，方得
      續行，即冒然駛入上開交岔路口，致閃避不及，與被害人
      駕駛系爭機車發生碰撞，被害人確因本件車禍，受有膀胱
      破裂、腹腔大量出血等傷害，經送醫後，仍因傷重不治死
      亡，是被告之過失行為與被害人之死亡結果間，應具有相
      當因果關係。本件事證明確，被告所為上開辯解自不足採
      ，其犯行洵堪認定，應予依法論科。至被害人酒後騎乘系
      爭機車，係駕駛重機車不當，且行經閃光黃燈路口，未減
      速慢行，為肇事原因，雖亦有過失，然並不因此而解免被
      告之刑事責任，附此敘明。
參、所犯法條及刑之酌科：
一、查被告行為後，刑法業於民國九十四年二月二日修正公布，
    九十五年七月一日起施行。按行為後法律有變更者，適用行
    為時之法律，但行為後之法律有利於行為人者，適用最有利
    於行為人之法律，修正後刑法第二條第一項定有明文。此條
    規定係規範行為後法律變更所生新舊法律比較適用之準據法
    ，本身尚無新舊法比較之問題，於新法施行後，應一律適用
    新法第二條第一項之規定，為「從舊從輕」之比較，先予敘
    明。復按本次法律變更，比較時應就罪刑有關之共犯、未遂
    犯、想像競合犯、牽連犯、連續犯、結合犯，以及累犯加重
    、自首減輕暨其他法定加減原因（如身分加減）與加減例等
    一切情形，綜其全部罪刑之結果而為比較（最高法院九十五
    年五月二十三日九十五年度第八次刑庭會議決議參照）。經
    核：
（一）修正後刑法第三十三條第五款規定「罰金：新臺幣一千元
      以上，以百元計算之」，與修正前刑法第三十三條第五款
      規定「罰金：一（銀）元以上」相較，刑法分則中關於有
      罰金刑之規定者，於修正前最低度之法定刑係銀元一元即
      新臺幣三元，而於修正後則係新臺幣一千元，比較修正前
      後之規定，修正後之規定並未更有利於行為人。
（二）修正前刑法第四十一條第一項前段規定「犯最重本刑為五
      年以下有期徒刑以下之刑之罪，而受六個月以下有期徒刑
      或拘役之宣告，因身體、教育、職業、家庭之關係或其他
      正當事由，執行顯有困難者，得以銀元一元以上三元以下
      折算一日，易科罰金」。又就被告行為時之易科罰金折算
      標準，修正前罰金罰鍰提高標準條例第二條前段（現已刪
      除，惟若應適用舊刑法，應仍予適用）規定，就其原定數
      額提高為一百倍折算一日，則本件被告行為時之易科罰金
      折算標準，應以銀元三百元折算一日，經折算為新臺幣後
      ，應以新臺幣九百元折算一日。惟現行刑法第四十一條第
      一項前段則規定「犯最重本刑為五年以下有期徒刑以下之
      刑之罪，而受六個月以下有期徒刑或拘役之宣告者，得以
      新臺幣一千元、二千元或三千元折算一日，易科罰金」。
      經比較修正前後之易科罰金折算標準，亦應以修正前之規
      定（含罰金罰鍰提高標準條例第二條前段規定）較有利於
      被告。
（三）修正前刑法第六十二條規定「對於未發覺之罪自首而接受
      裁判者，減輕其刑。但有特別規定者，依其規定」，修正
      後刑法第六十二條則規定「對於未發覺之罪自首而接受裁
      判者，得減輕其刑。但有特別規定者，依其規定」，依此
      ，修正前刑法對於自首係規定必減其刑，修正後刑法則採
      得減其刑，相較之下，修正後規定亦未更有利於行為人，
      仍以修正前之規定較為有利。
（四）經綜合比較之結果，應以修正前即被告行為時之刑法，較
      有利於被告，依現行刑法第二條第一項前段規定，本件應
      適用修正前刑法。
二、又刑法施行法第一條之一規定，九十四年一月七日刑法修正
    施行後，刑法分則編所定罰金之貨幣單位為新臺幣。九十四
    年一月七日刑法修正時，刑法分則編未修正之條文定有罰金
    者，自九十四年一月七日刑法修正施行後，就其所定數額提
    高為三十倍。但七十二年六月二十六日至九十四年一月七日
    新增或修正之條文，就其所定數額提高為三倍。上揭刑法施
    行法條文既已另行指示罰金數額之提高方式，則就普通刑法
    關於罰金刑部分，即應依上開規定予以轉換貨幣單位後再予
    以提高倍數，且不生新舊法比較之問題（如此解釋亦符合罰
    金罰鍰提高標準條例第一條後段之規定）。而刑法第二百七
    十六條第一項規定，自二十四年訂定以來並未新增或修正，
    因此依上揭刑法施行法之規定，該罪所定罰金數額應轉換為
    新臺幣後再提高為三十倍。
三、核被告所為，係犯刑法第二百七十六條第一項過失致人於死
    罪。被告肇事後，於有偵查權之機關或公務員發覺犯罪前，
    留在現場，並向到場處理之員警承認其為肇事者等情，有南
    投縣政府警察局道路交通事故肇事人自首情形紀錄表一份附
    於原審卷可佐（見原審卷第二十一頁），則被告於犯罪未發
    覺前，自首並接受裁判，應依修正前刑法第六十二條前段規
    定減輕其刑。
四、原審認被告犯行罪證明確，依據上述理由，適用刑法第二百
    七十六條第一項，修正後刑法第二條第一項前段、修正前第
    六十二條前段、第四十一條第一項前段，修正前罰金罰鍰提
    高標準條例第二條，現行法規所定貨幣單位折算新臺幣條例
    第二條，刑法施行法第一條之一，中華民國九十六年罪犯減
    刑條例第二條第一項第三款、第七條、第九條之規定，並審
    酌被告未曾受刑罰之宣告（參卷附臺灣南投地方法院檢察署
    刑案資料查註紀錄表及臺灣高等法院被告前案紀錄表），素
    行尚良好；因一時疏忽，過失之程度；犯後否認犯行，且迄
    未與被害人家屬達成民事和解等一切情狀，量處如原判決主
    文所示之刑，並諭知易科罰金之折算標準。並認被告所為上
    開犯行，其犯罪時間係於九十六年四月二十四日以前，合於
    中華民國九十六年罪犯減刑條例之規定，應依該條例第二條
    第一項第三款、第七條、第九條之規定，減其刑期二分之一
    ，並諭知易科罰金之折算標準。經核原審判決認事用法均無
    違誤，量刑亦屬妥適。本件被告以其並無過失，即令有過失
    ，亦與被害人之死亡，不具相當之因果關係為由，提起上訴
    ，而指摘原判決不當，非有理由，應駁回其上訴。
據上論斷，應依刑事訴訟法第三百六十八條，判決如主文。
本案經檢察官乙○○到庭執行職務。
中    華    民    國    97    年    3    月     5     日
            刑事刑十一庭  審判長法  官  陳  朱  貴
                                法  官  何  志  通
                                法  官  胡  文  傑
上列正本證明與原本無異。
不得上訴。
                                書記官  顏  子  良
中    華    民    國    97    年    3    月     5     日


司法院資訊處製作；財團法人民間司法改革基金會備份。
